【裁判字號】    98,交聲,563
【裁判日期】    980525
【裁判案由】    違反道路交通管理處罰條例聲明異議
【裁判全文】
臺灣士林地方法院交通事件裁定
原處分機關  臺北市交通事件裁決所
異  議  人  甲○○
即受處分人
上列異議人即受處分人因違反道路交通管理處罰條例案件，對於
臺北市交通事件裁決所於民國98年5 月4 日所為北市裁罰字第裁
22-A00000000號違反道路交通管理事件裁決書（舉發違反道路交
通管理事件通知單案號：臺北市政府警察局中山分局北市警交字
第A00000000 號），聲明異議，本院裁定如下：
    主  文
異議駁回。
    理  由
一、按駕駛人駕駛汽車，應遵守道路交通標誌、標線、號誌之指
    示，並服從交通指揮人員之指揮，道路交通安全規則第90條
    定有明文。又汽車駕駛人，行經有燈光號誌管制之交岔路口
    闖紅燈者，處新臺幣（下同）1,800 元以上5,400 元以下罰
    鍰，並記違規點數3 點，道路交通管理處罰條例第53條第1
    項、第63條第1 項第3 款分別定有明文。又依「違反道路交
    通管理事件統一裁罰基準表」規定關於小型車違反道路交通
    管理處罰條例第53條第1 項之規定者，於期限內自動繳納或
    到案聽候裁決者，裁處2,700 元之罰鍰；如逾越應到案期限
    30日內，繳納罰鍰或到案聽候裁決者，裁處3,600 元罰鍰；
    如逾越應到案期限30日以上60日以內，繳納罰鍰或到案聽候
    裁決者，裁處4,500 元罰鍰；如逾越應到案期限60日以上，
    繳納罰鍰或逕行裁決處罰者，裁處5,400 元罰鍰。
二、原處分意旨略以：異議人即受處分人甲○○於民國（下同）
    98年3月5日20時40分許，駕駛車號6556-QY 號自用一般小客
    車，行經臺北市○○○路與建國北路口設有燈光號誌管制之
    交岔路口時，因有「駕車行經有燈光號誌管制之交岔路口闖
    紅燈」之違規行為，為臺北市政府警察局中山分局交通隊執
    勤員警依採證照片並逕行舉發，經原處分機關認定違規事實
    明確，爰分別依道路交通管理處罰條例第53條第1 項、第63
    條第1 項第3 款之規定，逕行裁處異議人新臺幣2,700 元之
    罰鍰，並記違規點數3 點等語。
三、異議意旨略以：異議人於前揭時地，因前車緊急煞車，又下
    大雨，導致我車不得不停止，以致壓到感應線圈被照相，實
    屬非故意行為，因而對原處分表明不服，為此聲明異議云云
    。
四、經查：
  (一)異議人對於前揭時地駕駛前開車輛，行經前開設有燈光號誌
    管制交岔路口時，其行向之燈光號誌為紅燈卻闖越，而有「
    駕車行經有燈光號誌管制之交岔路口闖紅燈」之違規事實，
    經員警依採證照片逕行舉發等情並不爭執，並有違規採證照
    片二幀在卷可稽而堪認定。
  (二)次按行車管制號誌之圓形紅燈燈號顯示之意義為「車輛面對
    圓形紅燈表示禁止通行，不得超越停止線或進入路口」，道
    路交通標誌標線號誌設置規則第206 條第5 項第1 款定有明
    文，而觀之卷附採證照片2 幀可見前開違規車輛於其行向之
    圓形紅燈顯示後1.1 秒時，車身（包含後車輪）已超越該路
    段之紅燈停止線，並無立即煞車臨停之舉，反於前開圓形紅
    燈顯示後2.1 秒以時速24公里，超越前開交岔路口之紅燈停
    等線前方之行人穿越道（斑馬線）駛入前開交岔路口內等情
    ，此有前開照片2 幀及臺北市政府警察局中山分局98年4 月
    21 日 北市警中分交字第09831461700 號函附卷可稽，可證
    異議人並未遵循號誌指示，於其行向圓形紅燈顯示後，並未
    在紅燈停止線停等紅燈，反之於其行向之圓形紅燈亮起1.1
    秒後猶穿越紅燈停止線，並於圓形紅燈亮起2.1 秒以時速24
    公里進入路口一情無訛，換言之，並非異議人於其行向綠燈
    或黃燈時穿越紅燈停止線，因前方車輛緊急剎車以致不得不
    停止而壓到感應線圈，因此，異議人前開所辯顯然無據而不
    可採信。
  (三)綜上所述，本件事證明確，異議人違規事實堪以認定。原處
    分機關依道路交通管理處罰條例第53條第1 項裁處異議人罰
    鍰2,700 元，並依同條例第63條第1 項第3 款記違規點數3
    點，核無違誤。本件異議為無理由，應予駁回。
五、據上論斷，應依道路交通案件處理辦法第19條，裁定如主文
    。
中    華    民    國    98    年    5     月    25    日
                  交通法庭    法  官      黃欣怡
以上正本證明與原本無異。
如不服本裁定應於送達後5 日內向本院提出抗告狀。
                              書記官      陳慧玲
中    華    民    國    98    年    5     月    27    日


司法院資訊處製作；財團法人民間司法改革基金會備份。
